【裁判字號】    92,交聲,1437
【裁判日期】    921009
【裁判案由】    交管條例聲異
【裁判全文】
臺灣板橋地方法院交通事件裁定                  九十二年度交聲字第一四三七號
    原處分機關  交通部公路局臺北區監理所
    異  議  人  甲○○
右列異議人因違反道路交通管理處罰條例案件，對於原處分機關於九十二年八月二十
五日所為之北監營字第裁四０－Ａ00000000號處分，聲明異議，本院裁定如
左：
    主  文
異議駁回。
    理  由
一、按汽車駕駛人，行車速度，超過規定之最高時速者，處新臺幣一千二百元以上二
    千四百元以下罰鍰；又汽車駕駛人違反第四十條第一項者，除依原條款處罰鍰外
    ，並予記違規點數一點，道路交通管理處罰條例第四十條第一項、第六十三條第
    一項第一款定有明文。又按行車速度，依標誌之規定，無標誌者，應依左列規定
    ：一、在市區道路，時速不得超過五○公里，在郊外道路時速不得超過六○公里
    ，道路交通安全規則第九十三條第一項第一款有明文規定。
二、異議意旨略以：異議人於民國九十二年七月九日零時二十六分許，駕駛七一五─
    ＬＺ號營業小客車，行經臺北市萬華區○○○道往華翠大橋時，為臺北市政府警
    察局萬華分局員警照相舉發行車超速。異議人固不否認車速有超過該地段道路限
    速時速五十公里之事實，惟板橋端入口處之大型拱門即有速限七十公里之標示，
    而異議人從臺北端入口處進入，拱門上清楚寫著華翠大橋即為橋內，而橋內之速
    限為七十公里，且亦已行駛二十公尺，實無法在受速限五十公里之限制，因此警
    察在此交界處拍照舉發實不合理，為此提起本件異議，請求撤銷原處分。
三、經查：
（一）受處分人即異議人甲○○於九十二年七月九日零時二十六分許，駕駛七一五─
      ＬＺ號營業小客車，在臺北市萬華區○○○道（往西），限速五十公里之路段
      時，經警以測速設備測得其行駛之車速達時速六十四公里，超速十四公里未滿
      二十公里，而予拍照採證後掣單逕行舉發，有台北市政府警察局舉發違反道路
      交通管理事件通知單一紙附照片一禎在卷為據。
（二）第查，觀諸上開舉發照片，異議人斯時車輛之位置僅係位於華翠大橋前端之紐
      澤西護欄所裝設之警示燈前方，即尚未真正駛入華翠大橋之橋面，仍位於艋舺
      大道，異議人雖辯稱已經通過前方標誌牌二十公尺，然該標誌牌僅係指引駕駛
      人由此方向即可至華翠大橋，而非橋面與市區道路之界線標誌。又查，該處測
      速照相為移動式測速照相，非固定式，於測速器前三十公尺處，有擺設警示標
      誌「前有測速照相」提醒駕駛人（為活動式，由執勤員警擺設，勤務執行完畢
      ，收回該警示牌），且員警身著制服駕警用巡邏車於該處執行勤務，有臺北縣
      政府警察局萬華分局九十二年八月十三日北市警萬分交字第○九二六三二○一
      四○○號函在卷可查，故異議人違規超速行駛之路段，係銜接於限速七十公里
      華翠大橋之橋面與限速五十公里之臺北市萬華區○○○道之市區道路間，然而
      執勤員警該路段上橋之前方架設移動式測速照相，而又於測速照相器前方三十
      公尺處擺設警示牌提醒駕駛人，異議人非不知應遵守限速規定，且異議人行經
      該處，亦明知當地限速五十公里，仍以時速六十四公里之速度行駛，自認已進
      入至限速七十公里之路段，其本身駕駛行為已有違規，異議人所辯自不足採。
      從而異議人既有上開違規事實，原處分機關據以援引前開規定，裁處其罰鍰一
      千七百元並記違規點數一點，並無不當。本件異議為無理由，應予駁回。
四、據上論斷，應依道路交通案件處理辦法第十九條規定，裁定如主文。
中      華      民      國     九十二     年      十      月    九      日
                                    臺灣板橋地方法院交通法庭
                                        法  官    潘  翠  雪
右正本證明與原本無異。
如不服本裁定，應於裁定送達後五日內向本院提出抗告狀。
                                        書記官    張  成  龍
中      華      民      國     九十二     年      十      月    十三    日


司法院資訊處製作；財團法人民間司法改革基金會備份。
